Inventaris van het archief van de NV Handelsvennootschap voorheen Maintz & Co. te Amsterdam, 1874-1970
Nationaal Archief, Den Haag
Maintz & Co Handelsvennootschap
Maintz & Co.
1874-1970
I20569
991 inventarisnummers; 48,70 meter
Normale geschreven, getypte en gedrukte documenten, geen bijzondere handschriften.
Nationaal Archief, Den Haag
N.V. Handelsvennootschap voorheen Maintz en Co.; Algemeene Nederlandsch-Indische Electriciteit Maatschappij N.V.; N.V. Nederlandsch-Indische Waterkracht Exploitatie Maatschappij; N.V. Maatschappij tot exploitatie van waterleidingen in Nederlandsch-Indië; N.V. Gemeenschappelijk electriciteitsbedrijf Bandoeng en omstreken; Amsterdamsch kantoor voor Indische zaken. N.V.; N.V. Thee-onderneming "Patoeahwattee"; N.V. Teakhout Import Maatschappij; N.V. Nederlandsche Turfgasgenerator Maatschappij
De N.V. Handelsvennootschap Maintz & Co. kwam voort uit de fa. Maintz & Co. Van de fa. Maintz is voor de periode 1883-1916 diverse (privé) correspondentie bewaard gebleven. De handelsvennootschap, opgericht in 1917, had diverse buitenkantoren in Nederlands-Indie en exploreerde een aantal ondernemingen op het gebied van electriciteit, waterleiding, thee en teakhout. Het bedrijfsarchief bevat voor de periode tussen de beide wereldoorlogen per onderneming notulen, bedrijfs-en handelsgegevens, correspondentie (deels van vertrouwelijke aard) en telegrammen. Tevens zijn er circulaires van de Ondernemers Bond voor Indonesie voor de periode 1948-1955 en correspondentie en circulaires van de Ondernemersraad voor Nederlandsch Indie voor de periode 1947-1966. Tot slot is er de nodige documentatie in de vorm van fotomateriaal van centrales, gebouwen etc.
Archiefvorming
Geschiedenis van de archiefvormer
De N.V. Handelsvennootschap v/h Maintz & Co, gezeteld te Amsterdam (vertegenwoordigingen in Batavia, Semarang, Soerabaia, Parijs en New York) werd opgericht op 28 dec. 1917 bij notariële acte bij notaris F.H. van der Helm te Amsterdam en verkreeg Koninklijke Bewilliging op 8 apr. 1918. De Handelsvennootschap is een voortzetting van de fa. Maintz & Co. In 1917 trokken de heren S. Maintz en E. Maintz zich vanwege hun hoge ouderdom terug uit hun zaken, waardoor het fundament gelegd werd voor een nieuwe N.V., welke haar zetel in Amsterdam zou hebben in plaats van in Parijs, waar beide bejaarde firmanten woonden.
Het doel van deze onderneming is het drijven van handel in de meest uitgebreide zin, en het verrichten van daden van koophandel in het algemeen, zowel voor eigen rekening als voor rekening van en met derden. Verder exploiteerde deze handelsvennootschap fabrieken van nijverheid en/of landbouw, nam deel in gelijksoortige zaken en ondernemingen van andere personen of vennootschappen en trad op als directie van andere vennootschappen, dit laatste vooral voor electriciteitsmaatschappijen.
De grootste van deze electriciteitsmaatschappijen is wel de N.V. Algemene Nederlandsch-Indische Electriciteit Maatschappij (ANIEM), die werd opgericht op 8 juni 1909 met als doel de levering en exploitatie van electriciteit in Nederlands-Indië en hetgeen daarmee in de meest uitgebreide zin samenhangt. Ook de deelname in ondernemingen met een soortgelijk doel is hierbij inbegrepen. De oprichting kwam tot stand met behulp van de Nederlandsch-Indische Escompto Maatschappij en de Allgemeine Elektricitäts Gesellschaft, na krachtige bemiddeling van H.R. du Mosch, één der toenmalige directeuren van de fa. Maintz & Co., daar gezien de niet erg winstgevende resultaten van elektriciteitbedrijven in Nederlands-Indië, met name ook van de N.V. Solosche Electriciteit Maatschappij (opgericht in 1901 en onder directie van fa. Maintz & Co.), de financiëring van dergelijke bedrijven niet vlotte. Doch ongetwijfeld zullen de gunstige resultaten van de N.V. Bandoengse Electriciteit Maatschappij (opgericht 15 okt. 1904 en onder directie van Fa. Maintz & Co.) mede van doorslaggevende aard geweest zijn. Vergunningen werden grotendeels verkregen door deze over te nemen van Mr. Jonas Schoutendorp, die hiervoor een uitkering kreeg in de vorm van winstuitkeringen en aandelen.
Toen later het gouvernement van Indonesië al de elektriciteit-faciliteiten wilde nationaliseren, verlegde N.V. ANIEM haar arbeidsterrein naar andere delen van de wereld, zoals bijvoorbeeld naar Jordanië (in Zerka) en naar Peru (in Trujillo, Lima, Chiclayo en Pisco).
Buiten Aniem had de N.V. Handelsvennootschap v/h Maintz & Co in Nederlands-Indië nog negen electriciteitsbedrijven onder haar beheer. Deze waren: N.V. Nederlandsch-Indische Waterkracht Exploitatie Maatschappij (later: Waterkracht Exploitatie Maatschappij Indonesië), opgericht in 1926, De N.V. Solosche Electriciteits Maatschappij, de N.V. Gemeenschappelijk Electriciteits Bedrijf Bandoeng en Omstreken (een voortzetting van de N.V. Bandoengse Elektriciteit Maatschappij), N.V. Maatschappij "Electra", N.V. Electriciteit Maatschappij Banjoemas, N.V. Oost-Java Electriciteit Maatschappij, N.V. Elektriciteit Maatschappij Rembang, N.V. Elektriciteit Maatschappij Sumatra, en de N.V. Elektriciteit Maatschappij Bali en Lombok.
Naast haar functie als directrice voor genoemde electriciteit-maatschappijen was de N.V. Handelsvennootschap v/h Maintz & Co. eigenares van de Leerlooierij "Wonokromo" en directrice van de Tapiocameelfabriek Paree te Soerabaia, de Nederlandsch-Indische Kunstmestfabriek te Batavia, de Thee-onderneming "Patoeahwattee" (opgericht in 1910), de N.V. Nederlandsch-Indische Maatschappij voor Chemische Produkten te Soerabaia (1910-1928) en het N.V. Amsterdamsch Kantoor voor Indische Zaken, opgericht in 1915 met als doel het drijven van handel in technische artikelen en o.a. het vertegenwoordigen van ondernemingen, zowel in Nederland als in Nederlandsch-Indië, de N.V. Nederlandse Turfgasgenerator Maatchappij te Amsterdam, opgericht in 1941 en mogelijk ook de N.V. Teakhout Import Maatschappij en enkele andere ondernemingen.
Ook wordt de N.V Handelsvennootschap v/h Maintz & Co genoemd als agente voor verschillende ondernemingen ed. in Ned.-Indië. Dit onder meer voor: de cultuurmaatschappij Moeteran, de Allgemeine Elektricitäts Gesellschaft, de Maatschappij voor Ondernemingen in Nederlands-Indië N.V., de Deutsch-Australische Dampfschiffs Gesellschaft en de Oostenrijkse Lloyd.
De N.V. Handelsvennootschap v/h Maintz & Co. zet haar handel nog steeds voort, maar richt zich daarbij minder op Indonesië dan voorheen het geval was.
Schaarsbergen, 2 aug. 1973.
Geschiedenis van het archiefbeheer
De verwerving van het archief
Het archief is door schenking verworven.
Aanwijzingen voor de gebruiker
Openbaarheidsbeperkingen
Volledig openbaar.
Materiële beperkingen
Het archief kent beperkingen voor het raadplegen van stukken als gevolg van slechte materiële staat
Aanvraaginstructie
Openbare archiefstukken kunnen online worden aangevraagd en gereserveerd. U kunt dit ook via de terminals in de studiezaal van het Nationaal Archief doen. Om te kunnen reserveren dient u de volgende stappen te volgen:
U maakt een profiel aan op www.gahetna.nl, en logt vervolgens in
Via de archiefinventaris (alleen de beschrijvingen met rode nummers) selecteert u het gewenste archiefstuk door op de knop 'Reserveren' te klikken
In het volgende scherm geeft u aan op welke dag u het archiefstuk wilt inzien
Indien u zich bevindt in de studiezaal en een tafelnummer heeft ontvangen kunt u dit nummer vermelden. Als u geen tafelnummer heeft kunt u tafelnummer 777 laten staan
Vervolgens bevestigt u uw reservering door deze te versturen.
Verwant materiaal
Beschikbaarheid van kopieën
Inventarisnummers van dit archief zijn niet in kopievorm beschikbaar
Beschrijving van de series en archiefbestanddelen
- Maintz & Co., 1
  - Statutenwijzigingen., 1.1
    - Twee vertaalde akten, no. 904a, inzake statutenwijzigingen Maintz & Co., 22-04-1918; 1
  - Notulen., 1.2
    - Notulen van vergaderingen van de Raad van Commissarissen van Maintz & Co. Boek I., 31-01-1918 t/m 14-04-1926; 2
    - Notulen van vergaderingen van de Raad van Commissarissen van Maintz & Co. Boek II., 09-06-1926 t/m 10-06-1932; 3
    - Notulen van vergaderingen van houders van preferente aandelen van Maintz & Co., 15-08-1930 t/m 10-16-1932; 4
    - Notulen van vergaderingen van de Raad van Commissarissen van Maintz & Co. Boek I., Notulen van vergaderingen van houders van preferente aandelen van Maintz & Co.; Notulen van algemene vergaderingen van aandeelhouders. Maintz & Co.; 1932 t/m 1934; 1932 t/m 1933; 5
    - Notulen en agenda's van vergaderingen van de Raad van Commissarissen, algemene aandeelhoudersvergaderingen en vergaderingen van houders van preferente aandelen., 1932 t/m 1941; 6
  - Afsluitingsdocumenten., 1.3
    - Afsluitingsdocumenten., 1913-1938; 7-30
      Bevat o.a. diverse balansen, winst- en verliesrekeningen van alle kantoren en diverse correspondentie over boeken en afsluitingen
      - 1913 t/m 1915, 7
      - 1917, 8
      - 1918, 9
      - 1919, 10
      - 1920, 11
      - 1921, 12
      - Deel I, 1922, 13
      - Deel II, 1922, 14
      - 1923, 15
      - 1924, 16
      - 1925, 17
      - 1926, 18
      - 1927, 19
      - 1928, 20
      - 1929, 21
      - 1930, 22
      - 1931, 23
      - 1932, 24
      - 1933, 25
      - 1934, 26
      - 1935, 27
      - 1936, 28
      - 1937, 29
      - 1938, 30
    - Lijst van Grootboekrekeningen van Maintz & Co., vóór 1 maart 1930., Lijst van Grootboekrekeningen van Maintz & Co., ná 1 maart 1930.; 31
  - Correspondentie., 1.4
    - Correspondentie met E. en S. Maintz., 1.4.1
      - Diverse brieven van Leduc, Hafter, Schnurrenberger, H.R. du Mosch e.a. aan E. en S. Maintz, Batavia., 1883 t/m 1897; 32
      - Correspondentie tussen E. en S. Maintz en H.R. du Mosch inzake het aandelenkapitaal van du Mosch en winstuitkeringen., 1890 t/m 1916; 33
      - Diverse correspondentie van E. Maintz te Parijs aan Erb en Boese te Batavia., 1874 t/m 1875; 34
      - Privé correspondentie van E. en S. Maintz met Batavia., 1876 t/m 1877; 35
      - Privé correspondentie van E. en S. Maintz aan Erb en Boese te Batavia., 1877 t/m 1882; 36
      - Privé correspondentie van E. Maintz aan F.J. Boese te Batavia., 1879; 37
      - Privé correspondentie van E. Maintz aan Maintz & Co. te Batavia., 1886 t/m 1891; 38
      - Privé correspondentie van E. en S. Maintz met Batavia., 1891 t/m 1893; 39
      - Privé correspondentie van E Maintz te Parijs met Batavia., 1894 t/m 1898; 40
      - Copieboek van E. en S. Maintz met rapporten, contracten en correspondentie over suikerondernemingen., 1887 t/m 1889; 41
      - Copieboek met correspondentie aan E. Maintz te Parijs., 1894 t/m 1896; 42
      - Copieboek met privé correspondentie van E. Maintz & Co. aan E. Maintz., 1896 t/m 1902; 43
      - Privé correspondentie van Maintz & Co. met E. Maintz te Parijs., 1894 t/m 1896; 44
      - Copieboek met particuliere correspondentie van Maintz & Co. aan E. Maintz., 1896 t/m 1903; 45
    - Inkomende en uitgaande vertrouwelijke correspondentie en naar Amsterdam opgestuurde copieën van vertrouwelijke correspondentie tussen de buitenkantoren onderling en met derde., 1.4.2
      - Vertrouwelijke correspondentie van Maintz & Co., 15-02-1912 t/m 30-06-1913; 46
      - Vertrouwelijke correspondentie van Maintz & Co., 01-07-1913 t/m 31-03-1914; 47
      - Vertrouwelijke correspondentie van Maintz & Co., 01-04-1914 t/m 31-10-1914; 48
      - Vertrouwelijke correspondentie van Maintz & Co., 01-11-1914 t/m 30-04-1915; 49
      - Vertrouwelijke correspondentie over technische onderwerpen van Maintz & Co., jan. 1914 t/m dec. 1916; 50
      - Vertrouwelijke correspondentie van Maintz & Co., 01-05-1915 t/m 31-12-1915; 51
      - Vertrouwelijke correspondentie van Maintz & Co., 01-01-1916 t/m 31-12-1916; 52
      - Vertrouwelijke correspondentie van Maintz & Co., 01-01-1917 t/m 31-12-1917; 53
      - Vertrouwelijke correspondentie over reconstructie van de firma Maintz & Co., juni 1917 t/m dec. 1917; 54
      - Vertrouwelijke correspondentie over reconstructie van de firma Maintz & Co., jan. 1918 t/m mrt. 1918; 55
      - Vertrouwelijke correspondentie over reconstructie van de firma Maintz & Co., april 1918 t/m juni 1918; 56
      - Vertrouwelijke correspondentie over reconstructie van de firma Maintz & Co., juli 1918 t/m dec. 1918; 57
      - Vertrouwelijke correspondentie van Maintz & Co., jan. 1918 t/m juni 1918; 58
      - Vertrouwelijke correspondentie van Maintz & Co., 01-07-1918 t/m 31-12-1918; 59
      - Vertrouwelijke correspondentie van Ch. Noyal te Parijs en D. Saril te Genève, onderling en met derden., dec. 1918 t/m dec. 1919; 60
        o.a. du Mosch
      - Vertrouwelijke correspondentie van Maintz & Co., jan. 1919 t/m juni 1919; 61
      - Vertrouwelijke correspondentie van de kantoren van Maintz & Co. te Batavia, Soerabaia en Semarang, onderling en met Amsterdam., juli 1919 t/m de. 1919; 62
      - Vertrouwelijke correspondentie van en aan H.R. du Mosch, met o.a. brieven aan de Raad van Commissarissen van A.N.I.E.M. en A.K.I.Z., jan. 1920 t/m dec. 1920; 63
    - Inkomende correspondentie., 1.4.3
      - Openbare correspondentie., 1.4.3.1
        - Correspondentie over boekhouding van Batavia aan Amsterdam., 1921; 64
        - Correspondentie over liquidatie en scheepszaken van Batavia aan Amsterdam., 1921; 65
        - Correspondentie van Soerabaia aan Amsterdam., 1926 t/m 1927; 66
      - Vertrouwelijke correspondentie., 1.4.3.2
        - Vertrouwelijke correspondentie met derden. A t/m Z., juli 1919 t/m dec. 1919; 67
        - Correspondentie van Batavia, Soerabaia en Semarang aan Amsterdam., 1920; 68
          vertrouwelijk/boekhouding
          vertrouwelijk/ cultuurzaken
          vertrouwelijk
        - Vertrouwelijke correspondentie met derden. A t/m M., jan. t/m dec. 1920; 69
        - Vertrouwelijke correspondentie met derden. N t/m Z., jan. t/m dec. 1920; 70
        - Vertrouwelijke correspondentie van Max A.E. Müller te Hamburg aan Maintz & Co., jan. t/m dec. 1921; 71
        - Vertrouwelijke correspondentie van J.C. van Aalderen te Batavia aan Maintz & Co. te Amsterdam., jan. 1921 t/m dec. 1922; 72
        - Vertrouwelijke correspondentie van Batavia en Semarang aan Amsterdam., 1921; 73
        - Vertrouwelijke correspondentie met derden. A t/m H., jan. t/m dec. 1921; 74
        - Vertrouwelijke correspondentie met derden. J t/m Z., jan. t/m dec. 1921; 75
        - Vertrouwelijke correspondentie over algemene zaken van Batavia aan Amsterdam., jan. t/m dec. 1922; 76
        - Correspondentie van Batavia aan Amsterdam., jan. t/m dec. 1922; 77
          vertrouwelijk/scheepszakan
          vertrouwelijk/cultuurzaken
        - Correspondentie van Batavia aan Amsterdam., jan. t/m dec. 1922; 78
          vertrouwelijk/financiën
          vertrouwelijk/export
        - Vertrouwelijke correspondentie van Makassar en Soerabaia aan Amsterdam., jan. t/m dec. 1922; 79
        - Vertrouwelijke correspondentie met derden. A t/m M., jan. t/m dec. 1922; 80
        - Vertrouwelijke correspondentie met derden. N t/m Z., jan. t/m dec. 1922; 81
        - Vertrouwelijke correspondentie van Max A.E. Müller te Hamburg aan Maintz & Co., jan. t/m dec. 1923; 82
        - Vertrouwelijke correspondentie van Batavia en Soerabaia aan Amsterdam., 1923; 83
        - Vertrouwelijke correspondentie van Semarang en Makassar aan Amsterdam Correspondentie van Batavia aan Amsterdam., 1923; 84
          vertrouwelijk/administratie
        - Vertrouwelijke correspondentie met derden. A t/m M., jan. t/m dec. 1923; 85
        - Vertrouwelijke correspondentie met derden. N t/m Z., jan. t/m dec. 1923; 86
        - Vertrouwelijke correspondentie van Batavia aan Amsterdam. 1 t/m 300., 1924; 87
        - Vertrouwelijke correspondentie van Batavia aan Amsterdam. 301 t/m 530., 1924; 88
        - Vertrouwelijke correspondentie van Soerabaia aan Amsterdam., 1924 t/m 1925; 89
        - Vertrouwelijke correspondentie met derden. A t/m L., jan. t/m dec. 1924; 90
        - Vertrouwelijke correspondentie met derden. N t/m O., jan. t/m dec. 1924; 91
        - Vertrouwelijke correspondentie met derden. P t/m Z., jan. t/m dec. 1924; 92
        - Vertrouwelijke correspondentie van Batavia aan Amsterdam., 1925; 93
        - Vertrouwelijke correspondentie met derden. A t/m M., jan. t/m dec. 1925; 94
        - Vertrouwelijke correspondentie met derden. N t/m Z., jan. t/m dec. 1925; 95
        - Vertrouwelijke correspondentie van Batavia aan Amsterdam. no. 1 t/m 258., 1926; 96
        - Vertrouwelijke correspondentie van Soerabaia aan Amsterdam., jan. t/m dec. 1926; 97
        - Vertrouwelijke correspondentie met derden. A t/m L., jan. t/m dec. 1926; 98
        - Vertrouwelijke correspondentie met derden. M t/m Z., jan. t/m dec. 1926; 99
        - Vertrouwelijke correspondentie van Batavia aan Amsterdam: o.a. over de Cultuurmaatschappij Kina Monind, onderneming Tjibitoe., 1927; 100
        - Vertrouwelijke correspondentie met derden. A t/m M., 1927; 101
        - Vertrouwelijke correspondentie met derden. N t/m Z., 1927; 102
      - Vertrouwelijke correspondentie over personalia., 1.4.3.3
        - Vertrouwelijke correspondentie over personalia van Batavia en Soerabaie aan Amsterdam., 1920; 103
        - Vertrouwelijke correspondentie over personalia van Batavia aan Amsterdam., 1921; 104
        - Correspondentie van Batavia aan Amsterdam., jan. t/m dec. 1922; 105
          vertrouwelijk personalia
          vertrouwelijk personalia/cultuurzaken
        - Vertrouwelijke correspondentie over personalia van Batavia, Soerabaia en Semarang aan Amsterdam., 1923; 106
        - Vertrouwelijke correspondentie over personalia van Batavia aan Amsterdam., 1924 t/m 1925; 107
        - Vertrouwelijke correspondentie over personalia van Batavia aan Amsterdam., 1926 t/m 1927; 108
      - Correspondentie over Algemeen Beheer., 1.4.3.4
        - Correspondentie over Algemeen Beheer van Batavia aan Amsterdam., 1920; 109
        - Correspondentie van Batavie aan Amsterdam., 1921; 110
          Algemeen Beheer
          Algemeen Beheer/theezaken
          Algemeen Beheer/cultuurzaken
        - Correspondentie van Batavia aan Amsterdam over Algemeen Beheer/algemene zaken., jun. t/m dec. 1922; 111
        - Correspondentie van Batavia aan Amsterdam., jan. t/m dec. 1922; 112
          Algemeen Beheer/scheepszaken
          Algemeen Beheer/administratie
        - Correspondentie van Batavia aan Amsterdam., jan. t/m dec. 1922; 113
          Algemeen Beheer/financiën
          Algemeen Beheer/export
        - Correspondentie van Batavia aan Amsterdam., 1923; 114
          Algemeen/cultuurzaken
      - Correspondentie over algemene zaken., 1.4.3.5
        - Correspondentie over algemene zaken van Semarang aan Amsterdam., 1923; 115
    - Uitgaande correspondentie., 1.4.4
      - Openbare correspondentie., 1.4.4.1
        - Correspondentie van Maintz & Co. aan Ch. Noyal en D. Saril. Copieboek I., 21-11-1921 t/m 27-04-1923; 116
        - Correspondentie van Maintz & Co. aan Ch. Noyal en D. Saril. Copieboek II., 30-04-1923 t/m 23-01-1929; 117
        - Correspondentie van Maintz & Co. aan Ch. Noyal en D. Saril. Copieboek III., 25-01-1929 t/m 22-04-1931; 118
        - Correspondentie over Maintz & Co. in liquidatie. Copieboek I., 25-11-1921 t/m 31-03-1924; 119
        - Correspondentie over Maintz & Co. in liquidatie. Copieboek II., 21-03-1924 t/m 09-11-1927; 120
        - Correspondentie van Maintz & Co. aan Ir. P.J. Schrikker te Soerabaia., 11-01-1927 t/m 31-12-1928; 121
        - Uitgaande correspondentie van C. Dekker jr., 23-03-1932 t/m 10-05-1932; 122
      - Strikt geheime en privé correspondentie., 1.4.4.2
        - Privé correspondentie van Maintz & Co. Copieboek I., 29-10-1912 t/m 05-03-1914; 123
        - Privé correspondentie van H.R. du Mosch aan directeuren, commissarissen enz. I., 06-13-1914 t/m 08-12-1914; 124
        - Strikt geheime correspondentie met directeuren, commissarissen, vertegenwoordigers enz. Copieboek I., 25-07-1916 t/m 08-09-1917; 125
        - Strikt geheime correspondentie met directeuren, commissarissen, vertegenwoordigers enz. Copieboek II., 14-09-1917 t/m 25-01-1918; 126
        - Strikt geheime correspondentie met directeuren, commissarissen, vertegenwoordigers enz. Copieboek III., 26-01-1918 t/m 30-04-1918; 127
        - Strikt geheime correspondentie met directeuren, commissarissen, vertegenwoordigers enz. Copieboek IV., 02-05-1918 t/m 07-07-1919; 128
        - Strikt geheime correspondentie van Amsterdam aan F.W. Hudig te Batavia-Weltevreden. Copieboek I., 29-12-1920 t/m 04-07-1921; 129
        - Privé correspondentie van C. Voorn aan derden. Copieboek I., 02-11-1920 t/m 12-02-1926; 130
        - Strikt geheime correspondentie, uitgaande van H.R. du Mosch, met notities en gesprekken., 24-05-1927 t/m 12-09-1928; 131
      - Streng vertrouwelijke correspondentie., 1.4.4.3
        - Streng vertrouwelijke correspondentie aan kantoren en derden. Copieboek I., 19-03-1912 t/m 11-09-1914; 132
        - Streng vertrouwelijke correspondentie aan kantoren en derden. Copieboek II., 11-09-1914 t/m 27-04-1915; 133
        - Streng vertrouwelijke correspondentie aan kantoren en derden. Copieboek III., 29-04-1915 t/m 23-10-1915; 134
        - Streng vertrouwelijke correspondentie aan kantoren en derden. Copieboek IV., 23-10-1915 t/m 10-01-1916; 135
        - Streng vertrouwelijke correspondentie aan kantoren en derden. Copieboek V., 11-01-1916 t/m 10-06-1916; 136
        - Streng vertrouwelijke correspondentie aan kantoren en derden. Copieboek VI., 10-06-1916 t/m 11-01-1917; 137
        - Streng vertrouwelijke correspondentie aan kantoren en derden. Copieboek VII., 10-01-1917 t/m 03-05-1917; 138
        - Streng vertrouwelijke correspondentie aan kantoren en derden. Copieboek VIII., 06-05-1917 t/m 05-12-1917; 139
        - Streng vertrouwelijke correspondentie aan kantoren en derden. Copieboek IX., 06-12-1917 t/m 17-07-1918; 140
        - Streng vertrouwelijke correspondentie aan kantoren en derden. Copieboek X., 15-07-1918 t/m 07-01-1919; 141
        - Streng vertrouwelijke correspondentie aan kantoren en derden. Copieboek XI., 06-01-1919 t/m 20-03-1919; 142
        - Streng vertrouwelijke correspondentie aan kantoren en derden. Copieboek XII., 17-03-1919 t/m 11-07-1919; 143
        - Streng vertrouwelijke correspondentie aan kantoren en derden. Copieboek XIII., 11-07-1919 t/m 01-11-1919; 144
        - Streng vertrouwelijke correspondentie aan kantoren en derden. Copieboek XIV., 01-11-1919 t/m 21-02-1921; 145
        - Streng vertrouwelijke correspondentie aan kantoren en derden. Copieboek XV., 21-02-1921 t/m 19-11-1921; 146
        - Streng vertrouwelijke correspondentie, uitgaande van H.R. du Mosch. Copieboek I., 19-06-1922 t/m 20-04-1924; 147
        - Streng vertrouwelijke correspondentie aan kantoren en derden. Copieboek II., 30-06-1924 t/m 19-05-1925; 148
        - Streng vertrouwelijke correspondentie aan kantoren en derden. Copieboek III., 19-05-1925 t/m 08-11-1926; 149
        - Streng vertrouwelijke correspondentie aan kantoren en derden. Copieboek IV., 08-11-1926 t/m 25-01-1928; 150
        - Streng vertrouwelijke correspondentie aan kantoren en derden. Copieboek V., 26-01-1928 t/m 22-01-1929; 151
        - Streng vertrouwelijke correspondentie aan kantoren en derden. Copieboek VI., 22-01-1929 t/m 12-02-1930; 152
        - Streng vertrouwelijke correspondentie aan kantoren en derden. Copieboek VII., 01-03-1930 t/m 31-03-1931; 153
      - Vertrouwelijke correspondentie., 1.4.4.4
        - Vertrouwelijke correspondentie aan de vertegenwoordigers van Maintz & Co. te Batavia. Copieboek I., 02-02-1922 t/m 06-12-1922; 154
        - Vertrouwelijke correspondentie aan de vertegenwoordigers van Maintz & Co. te Batavia. Copieboek II., 06-12-1922 t/m 12-05-1923; 155
        - Vertrouwelijke correspondentie aan de vertegenwoordigers van Maintz & Co. te Batavia. Copieboek III., 12-05-1923 t/m 20-09-1923; 156